【裁判字號】    97,裁,1192
【裁判日期】    970214
【裁判案由】    菸酒管理法
【裁判全文】
最  高  行  政  法  院  裁  定
                                     97年度裁字第01192號
上  訴  人  旺普國際股份有限公司
代  表  人  甲○○
被 上訴 人  財政部
代  表  人  乙○○
上列當事人間菸酒管理法事件，上訴人對於中華民國96年9月13
日臺北高等行政法院96年度訴字第791號判決，提起上訴，本院
裁定如下：
    主  文
上訴駁回。
上訴審訴訟費用由上訴人負擔。
    理  由
一、按對於高等行政法院判決之上訴，非以其違背法令為理由，
    不得為之，行政訴訟法第242條定有明文。依同法第243條第
    1項規定，判決不適用法規或適用不當者，為違背法令；而
    判決有同條第2項所列各款情形之一者，為當然違背法令。
    是當事人對於高等行政法院判決上訴，如依行政訴訟法第24
    3條第1項規定，以高等行政法院判決有不適用法規或適用不
    當為理由時，其上訴狀或理由書應有具體之指摘，並揭示該
    法規之條項或其內容；若係成文法以外之法則，應揭示該法
    則之旨趣；倘為司法院解釋或本院之判例，則應揭示該判解
    之字號或其內容。如以行政訴訟法第243條第2項所列各款情
    形為理由時，其上訴狀或理由書，應揭示合於該條項各款之
    事實。上訴狀或理由書如未依此項方法表明，或其所表明者
    與上開法條規定不合時，即難認為已對高等行政法院判決之
    違背法令有具體之指摘，其上訴自難認為合法。
二、本件上訴人提起上訴，係以：依德國柏林市衛生事務所中央
    檢驗結果，四氫大麻酚（THCS）成分含量0.001mg/1即已無
    安全上的顧慮，本件法務部調查局檢驗結果THCs成份含量
    0.00752ug/g，比0.001mg/1還要少，應無安全上之顧慮，原
    判決顯然理由矛盾而違背法令。又人民營業自由係憲法所為
    之保障，若要加以限制須明確及具體，原判決引用非具體之
    鑑驗報告有違法等語，為其理由。本件上訴人對於高等行政
    法院判決上訴，雖以該判決違背法令為理由，惟查上訴人在
    原審之各項主張如何不足採，原判決均已詳為論斷，並無不
    合。核其上訴理由狀所載內容，係就原審取捨證據、認定事
    實之職權行使，及依職權裁量所論斷：系爭酒品係進口至我
    國境內，所含四氫大麻酚（THCs）係屬第2級管制藥品，屬
    麻醉類，如濫用將造成欣快感、心理及生理依賴性等危害，
    雖其成分含量0.00752μg/g，然對人體健康仍有輕微危害，
    被上訴人為進口酒品之主管機關，依據上揭法務部調查局鑑
    驗結果、法務部函釋及參酌食品衛生管理機關、食品檢驗機
    關及專家學者會議決議之專業意見，否准系爭酒品進口，並
    無不合等情，指摘其為不當，並就原審已論斷者，泛言未論
    斷，或就原審所為論斷，泛言其論斷矛盾，或以其對法律之
    誤解，重複前已主張為原審詳予論斷所不採之理由，泛謂原
    判決違背法令，而未具體說明其有何不適用法規或適用法規
    不當之情形，並揭示該法規之條項或其內容，及合於行政訴
    訟法第243條第2項所列各款之事實，難認對該判決之如何違
    背法令已有具體之指摘。依首揭說明，應認其上訴為不合法
    。
三、據上論結，本件上訴為不合法，依行政訴訟法第249條第1項
    前段、第104條、民事訴訟法第95條、第78條，裁定如主文
    。
中    華    民    國    97    年    2     月    14    日
                    最高行政法院第二庭
                        審判長法官  高  啟  燦
                              法官  姜  仁  脩
                              法官  黃  合  文
                              法官  廖  宏  明
                              法官  楊  惠  欽
以  上  正  本  證  明  與  原  本  無  異
中    華    民    國    97    年    2     月    15    日
                              書記官  邱  彰  德


司法院資訊處製作；財團法人民間司法改革基金會備份。
